臺灣高等法院刑事判決
110年度上易字第1918號
上  訴  人  臺灣臺北地方檢察署檢察官
被      告  陳明文



上列上訴人因被告詐欺案件，不服臺灣臺北地方法院110年度易
字第28號，中華民國110年10月21日第一審判決（起訴案號：臺
灣臺北地方檢察署109年度偵字第16672號），提起上訴，本院判
決如下：
    主  文
上訴駁回。
    理  由
一、公訴意旨略以：被告陳明文依社會生活通常經驗，能預見一
    般人取得他人金融機構帳戶之行為，常與財產犯罪之需要密
    切相關，且取得他人存摺之目的在於取得贓款及掩飾犯行不
    易遭人追查，仍基於幫助詐欺集團向不特定人詐取財物之不
    確定故意，於不詳時間及地點，以不詳方式，提供其申辦之
    中華郵政股份有限公司（下稱郵局）帳號000-000000000000
    00號帳戶（下稱本案郵局帳戶）之存摺資料，予自稱馬來西
    亞人資公司之不詳詐欺集團成員；嗣該詐欺集團成員取得上
    開帳戶資料後，即與所屬詐欺集團之其他成員共同意圖為自
    己不法之所有，分別致電告訴人周玉唯之母親劉又萲、告訴
    人許秋美，皆以佯稱異地戀情，編織謊言後要求匯款，致伊
    等陷於錯誤，劉又萲遂委請告訴人周玉唯於民國109年4月8
    日11時31分許臨櫃匯款新臺幣（下同）45萬4350元至本案郵
    局帳戶，告訴人許秋美則於同年月10日10時54分許臨櫃匯款
    60萬2000元至本案郵局帳戶。因認被告涉犯刑法第30條第1
    項前段、第339條第1項幫助詐欺取財罪嫌等語。
二、按犯罪事實應依證據認定之，無證據不得認定其犯罪事實；
    不能證明被告犯罪者，應諭知無罪之判決，刑事訴訟法第15
    4條第2項及第301條第1項分別定有明文。又事實之認定，應
    憑證據，如未能發現相當證據，或證據不足以證明，自不能
    以推測或擬制之方法，以為裁判之基礎；而刑事訴訟法上所
    謂認定犯罪事實所憑之證據，雖不以直接證據為限，間接證
    據亦包括在內，然而無論直接或間接證據，其為訴訟上之證
    明，須於通常一般之人不致有所懷疑，而得確信其為真實之
    程度者，始得據為有罪之認定，若其關於被告是否犯罪之證
    明未達此程度，而有合理性懷疑之存在，致使無法形成有罪
    之確信，根據「罪證有疑，利於被告」之證據法則，即不得
    遽為不利被告之認定。
三、公訴意旨認被告涉有刑法第30條第1項前段、第339條第1項
    幫助詐欺取財罪嫌，無非係以被告之供述、告訴人周玉唯及
    許秋美之指訴、通訊軟體對話紀錄、受理刑事案件報案三聯
    單、內政部警政署反詐騙諮詢專線紀錄表、金融機構聯防機
    制通報單、受理詐騙帳戶通報警示簡便格式表、郵政入戶匯
    款申請書及本案郵局帳戶之交易明細資料等件資為論據。
四、訊據被告堅詞否認有何幫助詐欺取財之犯行，並辯稱：本案
    郵局帳戶為其本人保管及運用，其受馬來西亞人資公司所託
    ，處理該公司辦理馬來西亞在臺勞工薪資匯款返鄉事宜，雙
    方簽有合約書，其依約使用前開帳戶收款，再將之匯入該公
    司人員指定之馬來西亞帳戶，後來其告知對方除非提供外籍
    移工薪資結匯委託書，否則不能繼續幫忙匯款，對方也同意
    ，但對方稱還有人不知道其不再幫忙處理，故仍匯款至本案
    郵局帳戶，並要求返還如附表所示之二筆款項，因為其當時
    必須隨時照顧隔離中的友人，該公司又聲稱這些匯款者的家
    人急需用錢，其就以捐款名義（嗣改稱該公司派3名員工至
    其租屋處取走上開現金）匯入指定之馬來西亞帳戶，沒有幫
    助詐欺之意思等語。經查：
　㈠告訴人周玉唯及許秋美遭人以如附表所示之方式施用詐術，
    致陷於錯誤，而將如附表所示之款項匯入本案郵局帳戶等情
    ，業據告訴人周玉唯及許秋美於警詢中指述在卷（偵卷第13
    至20頁），並有新北市政府警察局新莊派出所受理刑事案件
    報案三聯單、臺北市政府警察局松山分局中崙派出所受理刑
    事案件報案三聯單、金融機構聯防機制通報單、受理詐騙帳
    戶通報警示簡便格式表、內政部警政署反詐騙諮詢專線紀錄
    表、通訊軟體對話截圖、郵政入戶匯款申請書、郵局查詢存
    簿變更資料及提領密碼錯誤紀錄、帳戶資料及客戶歷史交易
    清單等件附卷可稽（偵卷第23至31、35、39至43、47至49、
    53、113、121、143頁，原審卷一第35、39、67頁），且為
    被告所不爭執（原審卷二第149至150頁）。
　㈡嗣被告於109年4月10日將40萬7595元（含匯費300元）、54萬
    775元（含匯費300元）以捐贈為由，匯款予受款人ZAREENA 
    BEGAM BINTI KATHAR BATCHA申設之馬來西亞聯昌國際銀行
    帳戶（按：其中一筆誤寫為「BEGUM」） ，然因受款銀行內
    部政策無法解款，於同年月28日退匯40萬3007元、53萬6196
    元予被告等情，此為被告供承在卷（原審卷二第149頁），
    並有外匯匯出匯款申請書、外匯匯出匯款賣匯水單、外匯匯
    入匯款申請暨買匯水單及國際郵政匯票─國內兌付據等件存
    卷可憑（偵卷第115至119、131頁），是此部份事實，自堪
    認定。
　㈢依被告提出之「協助馬來西亞在臺勞工合約書」所示（偵卷
    第71至75頁），委託公司為「KM PERFECT RESOURCES」（下
    稱KM公司），代表人為「ZAREENA BEGAM BINTI KATHAR BAT
    CHA」，並載明該公司之登記編號、地址、電話、銀行帳戶
    、代表人之身分證統一編號及身分證正反面彩色影本（合約
    書第2至16、37行以下），且聲明該公司為馬來西亞登記在
    案之公司，受到合法之馬來西亞在臺勞工委託，將金錢寄給
    馬來西亞的家人，該金錢之來源皆為合法，且非透過不明管
    道取得，該公司承諾負擔一切法律責任及損害賠償，委託被
    告以該公司之代理人身分，使用本案郵局帳戶協助馬來西亞
    在臺勞工匯款，被告及該公司均無洗錢之意圖；每筆匯款KM
    公司會提供10%服務費予被告，所有國際匯款之相關手續費
    則由馬來西亞在臺勞工支付（合約書第26至36行）等語（偵
    卷第71至73頁）；復見被告與自稱KM公司之人員透過通訊軟
    體訊息磋商相關之合約細節後，於109年4月7日簽署合約書
    ，又經被告補充KM公司之登記事項及代表人等資料，雙方於
    同年月8日更新前開合約書等情，此有被告提出之WHAT'S AP
    P通訊軟體訊息截圖可佐（原審卷二第181至183頁），足見
    前開合約書所載之委託關係屬實，被告辯稱其受馬來西亞人
    資公司所託，使用本案郵局帳戶處理該公司辦理馬來西亞在
    臺勞工匯款返鄉之工作內容乙節，尚非無稽。
　㈣觀諸如附件所示之對話內容，自稱KM公司人員就本案郵局帳
    戶匯入之金錢，對被告表示「許多勞工也在等待開始工作」
    、「贍家（family expense）」、「這些家庭已經跟我要單
    據」、「這是勞工辛苦賺來的錢」、「要歸還16名勞工」、
    「這邊的家庭期待著錢，因為這邊全面封城」、「勞工在馬
    來西亞的家庭急需用錢」等語，並以雙方簽有合約書為由，
    要求被告不得私下接觸匯款者，徵之詐欺集團詐騙手法日新
    月異，縱然政府、金融機構廣為宣導，並經媒體多所批露，
    民眾受騙案件仍層出不窮，被害人亦不乏有高學歷、收入優
    渥或具相當社會經驗之人，受騙原因亦有不甚合常情者，若
    具相當社會經驗者都會因詐欺集團引誘而陷於錯誤，進而交
    付鉅額財物，則被告因遭詐欺集團誆誘而誤信前開合約書之
    工作內容，並依指示使用本案郵局帳戶收取款項，尚非不可
    能。自不能以吾等之客觀智識經驗為基準，遽認被告必然具
    有相同警覺程度及對構成犯罪之事實有所預見，是對於其主
    觀上是否預見本案郵局帳戶存入款項可能為詐欺或洗錢犯罪
    之贓款，尚有可疑。況自稱KM公司人員提供詳盡之公司登記
    資料及代表人之身分證正反面彩色影本供被告查核，並聲明
    擔保受馬來西亞在臺勞工委託，且稱金錢來源均透明合法；
    被告亦供承：其曾協助外籍勞工將所賺取之薪資匯款返家，
    以防免中間剝削等語（偵卷第103頁，原審卷二第148頁），
    故其自有可能基於彼等聯繫之過程及前揭資料，誤信對方之
    說詞，而允諾使用本案郵局帳戶作為暫時收款之用。
　㈤被告僅提供本案郵局帳戶存摺封面之彩色照片於前開合約書
    內使用，該帳戶仍為其自行保管及運用，且其依照自稱KM公
    司人員之指示，將前開帳戶內之金錢匯款至指定之馬來西亞
    銀行帳戶，並非將前開帳戶之存摺及金融資料直接寄送予該
    公司後即置之不理，尚難認其將個人帳戶交付予素未謀面或
    毫無關連之他人，以致自己無法完全控制前開帳戶之使用及
    其內款項之流向。再佐以如附件所示之對話內容，被告一再
    說明臺灣之銀行或郵局對於國際匯款規定嚴謹，其不願意違
    法或冒險，故要求對方提供合約書、使用正式之公司帳戶，
    以及馬來西亞在臺勞工之承諾書、工作許可證及雇傭契約書
    等資料，期望「合法且安全的長期匯款」、「避免洗錢」各
    節，均可見其主觀上應無容任自己之行為幫助他人實行詐欺
    犯罪之犯意。
　㈥至上揭二筆款項於109年4月28日退回予被告後，被告未將之
    歸還告訴人周玉唯及許秋美乙情，固據告訴人周玉唯及許秋
    美陳述在卷（原審卷二第152頁），然觀被告與告訴人周玉
    唯於109年4月20日至22日間之通訊軟體對話內容，其對於告
    訴人周玉唯究竟為被害人抑或詐欺共犯，仍存有質疑（原審
    卷二第269至275頁）。又被告與告訴人許秋美於109年4月20
    日之通訊軟體對話內容，其詢問告訴人許秋美匯款之原因，
    並表示是否返還款項由警察決定等語（原審卷二第299至301
    頁），且於原審審理中稱：有3名自稱KM公司派來的人於5月
    底前來合約書所載之地址向其回收款項，其感到害怕，擔心
    有生命危險，就攜同該3人到租屋處拿取全部金錢等語（原
    審卷二第315頁），足見被告於案發後，因無法確信是否為
    詐欺贓款及唯恐KM公司相關人員對其不利之心態，在未經委
    任公司同意前，未將退回之款項歸還告訴人周玉唯、許秋美
    或交付員警處理，即任由自稱KM公司人員取走，此雖與其原
    審準備程序所辯：我以捐款名義匯到馬來西亞人資公司指定
    的帳戶云云（原審卷二第49頁）不相符合，惟在無積極證據
    足證被告確有幫助詐欺之主觀犯意下，自難執被告上開舉動
    回溯推論為不利於被告之認定。
五、檢察官上訴意旨略以：
　㈠本案被害人周玉唯、許秋美二人明顯是台灣人，與被告所稱
    外籍勞工匯款等情無關：
　　按起訴書所載被告犯行重點，係指被告提供其所有中華郵政
    000-00000000000000號帳戶供詐騙集團使用，並且有幫助洗
    錢犯行。雖被告否認上開犯行，但被告上開帳戶内的確出現
    被害人周玉唯、許秋美（係因異地戀情受騙）2位台灣人匯
    入之金錢，此2位被害人明顯是台灣人，被告且在其2人報警
    之前曾以電話確認，故被告本可當面查證上開金錢之用途，
    足證被告就被害人2人匯入之金錢的確與馬來西亞或外籍勞
    工毫無關係，況且被害人二人受騙匯入被告郵局帳戶裡之金
    錢註記欄内的確出現臺灣名字，故被告早知此二筆款項60萬
    2000元及45萬4350元的金錢根本非所謂的外籍勞工匯款金錢
    。
　㈡被告所提上開「協助馬來西亞在臺勞工合約書」所示，委託
    公司為「KM PERFECT RESOURCES」上開合約書係詐騙所用之
    文書，反證被告有參與詐騙情事，理由如下：
　　按詐騙集團何種文書不能偽造？此乃眾所周知之事，即便是
    各法院的公文書，或各地方檢察署檢察官的身分證明，對於
    詐騙集團來說均可輕易製造及出示，此更證明詐騙集團所出
    示之文書根本沒有任何意義可言。準此，本件被告雖然有提
    出其所稱「KM PERFECT RESOURCES」公司之「協助馬來西亞
    在臺勞工合約書」，以證其清白，然就結論而言並不能否定
    詐騙之事實。退一萬步言，即便如被告所述上開金錢係與外
    籍勞工金錢有關，則上開金錢理論上也要呈現馬來西亞勞工
    者名字方是，否則上開金錢依被告所言，若要轉匯到馬來西
    亞時要如何分配給具體之馬來西亞家屬？就此而論，本案被
    害人2人所匯入之金錢不僅根本與外籍勞工無關，就被告而
    言根本也不知要註明款項係那一個外籍勞工的家屬收受？故
    請問這樣的匯款程序可以對照出被告所提出之「協助馬來西
    亞在臺勞工合約書」的真實性嗎？更不用論被告與所謂上開
    「協助馬來西亞在臺勞工合約書」的具體簽約時間點係在台
    灣、馬來西亞的何處簽約？簽約對象為何人？客戶為誰？被
    告所應受的利潤為何？被告台灣的公司地點為何？作業流程
    為何？凡此均無法查證。準此，被告所提之「KM PERFECT R
    ESOURCES」公司所出示之「協助馬來西亞在臺勞工合約書」
    即係詐騙集團用供詐騙所用之文書無異。
　㈢最重要者，本件被告早就知道其帳戶係用來供詐騙集團之用
    ，理由如下：
　　假若被告上開所提之「KM PERFECT RESOURCES」公司所出示
    之「協助馬來西亞在臺勞工合約書」為真，則被告理應就上
    開2筆匯入款項60萬2000元及45萬4350元金錢，於無法（其
    自稱）匯到馬來西亞時，依其契约應匯還予被害人周玉唯、
    許秋美2人，此乃正常商業法則。反之，若被告在第一時間
    被許秋美及周玉唯2人質疑金錢流向有問題，而被告反懷疑
    許秋美、周玉唯有問題時，被告本應該主動報警以自證清白
    ，而非在本案許秋美、周玉唯質疑被告時，被告竟反對兩人
    質疑匯入的金錢有問題，並稱被害人是詐騙集團。此足見被
    告早就對其帳戶内之金錢出入原因早已心知肚明，否則怎會
    從其口中說出詐騙集團這種字句？按如果被告第一時間發現
    自己郵局帳戶裡面有詐騙集團匯入的錢，而且已經懷疑，為
    何不主動報警？況且上開帳戶内最後一筆錢匯入之時間是4
    月10日，而至4月20日此一段時間點被告一直跟馬來西亞的
    人討論錢沒有匯入之事，又被告理論上從其郵局帳戶裡面出
    現之資料明明就可以從臺灣馬上聯絡匯款人並要求台灣匯款
    人趕快連絡馬來西亞方面派員處理，但被告並沒有如此主動
    幫忙被害人周玉唯、許秋美2人，反倒稱要告上開2人，尤其
    是被告與周玉唯間的對話更是離譜，根本看不出來是有所謂
    的「協助馬來西亞在臺勞工合約書」所載情事。綜上而論，
    本件的案情很清楚，就是被告原本僅係提供其帳戶賺取佣金
    供詐騙集團匯款之用，但被告因見帳戶内有鉅款出現，竟心
    生歹念想中途攔截而私吞上開詐騙款項，因此被告才會一方
    面藉口拒不給付詐騙集團上開詐騙款項，一方面又以質疑被
    害人所匯入之款項金錢目的為手段，想藉此讓被害人知難而
    退，而被告上開拒不給付詐騙集團也不返還被害人的之行為
    就是要「黑吃黑」，真相至此大白。
  ㈣最後，被害人所匯入金錢遭被告提領後迄今去向不明：按被
    害人許秋美、周玉唯2人不僅在台灣有連絡方式，而且也有
    與被告對話確認過，被告並非無法返還不屬於其自己的款項
    。然查，被告如果自稱無法匯款給所謂的馬來西亞公司，則
    至少被告依商場經驗仍應把這二筆匯入款項60萬2000元及45
    萬4350元金錢匯還被害人許秋美、周玉唯，但被害人不僅多
    次要求被告匯回卻仍無法自被告處取回，則被告確有私吞上
    開款項之意。再者，若依原審判決内容所述相信被告稱後來
    「有3名自稱KM公司派來的人於5月底前來合約書所載之地址
    向其回收款項」為真，則被告前開辯解因疫情無法匯款給馬
    來西亞云云，則被告所辯即係謊話連篇，按被告所稱之KM公
    司原來在台灣就有派駐人員，那請問被告就上開款項無法匯
    回馬來西亞時，為何不請求馬來西亞派駐台公司人員前來留
    下收據並取款?依商業法則收款應有收據，準此，足證所謂
    「有3名自稱KM公司派來的人於5月底前來合約書所載之地址
    向其回收款項」一事，至多只能證明被告也係詐騙集團成員
    之一（提供帳戶者），嗣因被告想私吞詐騙集團款項遭詐騙
    集團派員處理，足見被告對被害人許秋美、周玉唯匯入款項
    60萬2000元及45萬4350元金錢為受害款項知之甚詳，否則不
    會有被告明知台灣人許秋美、周玉唯非外籍勞工，又抑留其
    2人受害金錢拒不返還，反稱要自行扣款返還或稱上開金錢
    係有問題之公款。凡此種種，足資證明被告早已知曉其帳戶
    係提供給詐騙集團洗錢之用，故原審判決未考量被害人辛苦
    所賺之金錢受騙匯到詐騙集團所用之被告帳戶，又未考量被
    告自行提出受害人60萬2000元及45萬4350元金錢後亦不知所
    蹤，又遽信被告所辯，判決容有誤會等語。
六、惟查：
　㈠依被告與KM公司契約所載，被告以該公司之代理人身分，使
    用本案郵局帳戶協助馬來西亞在台勞工匯款，而匯入該郵局
    帳戶款項是何人所匯，被告依約並無查核之權責，本案告訴
    人匯入之款項各為60萬2000元及45萬4350元，固非馬來西亞
    在台勞工所匯，被告既無核實之義務，自難憑空推論被告早
    知上開2筆匯款確非外籍勞工所匯入。
　㈡當今社會之詐騙集團以偽造之文書取信被害人使被害人陷於
    錯誤而交付款項，案例固不勝枚舉，惟查本案被告係提出上
    開「協助馬來西亞在台勞工合約書」以證明其係受任協助馬
    來西亞在台勞工匯款而提供前揭帳戶供匯款，並非無端或牟
    取不法利益而提供帳戶，亦未以該帳戶取信本案告訴人，在
    無證據足證該合約書係偽造之情形下，自難倒果為因，以被
    告自始有幫助詐欺犯意而推論其所提之合約必屬偽造。又被
    告既與KM公司成立上開合約，其依契約之義務自應將匯入其
    帳戶之金額匯入該公司之帳戶或交付該公司指定前來收取之
    人，匯入上開郵局帳戶之人為何人以及匯往KM公司指定之帳
    戶係何人所有及前來收取之人係何身分，均非被告應予查證
    之義務，被告並不因未予查證即憑空推論該合約係偽造。
　㈢上開合約之當事人為被告及KM公司，告訴人2人並非該契約當
    事人，上開2筆款項匯入前揭郵局帳戶，被告無法匯到KM公
    司指定帳戶時，須待KM公司指示或協商再為後續之動作，告
    訴人2人實無權要求被告將該2筆款項返還，被告因此稽延該
    2筆款項之返還而使告訴人2人受有損失，乃被告與告訴人2
    人間民事債務糾葛，尚難僅憑被告拒絕返還該2筆款項，遽
    論其有詐欺或幫助詐欺之犯意。
　㈣被告因故未能順利匯該2筆款項予KM公司所指定之帳戶，而告
    訴人2人又要求返還該2筆款項，被告在未確認告訴人係被害
    人前，自無任意返還之理。至被告雖辯稱以捐款名義至KM公
    司指定之馬來西亞帳戶或已提款交付該公司派來之3位人員
    等語，前後不一，互為矛盾，惟其縱未能舉證以實其說，因
    其無自證無罪之義務，尚難以其前後辯解不一，遽以幫助詐
    欺罪則相繩。
　㈤要之，檢察官上訴意旨，尚乏依據，自非可取。
七、綜上所述，本案檢察官所舉事證，僅能證明「告訴人周玉唯
    及許秋美因遭詐騙而匯款如附表所示之款項」、「被告以本
    案郵局帳戶為他人收取如附表所示之款項」各節，然尚乏積
    極證據足認被告主觀上有幫助詐欺之不確定故意。是公訴意
    旨認被告涉犯幫助詐欺取財犯行所依憑之證據，顯均未達於
    通常一般人不致有所懷疑，而得確信其為真實之程度，原審
    以不能證明被告犯罪，而為無罪之諭知，認事用法，核無不
    合，檢察官上訴意旨，仍執前揭陳詞，為無理由，應予駁回
    。
據上論斷，應依刑事訴訟法第368條，判決如主文。
本案經檢察官楊石宇提起公訴，檢察官李山明提起上訴，檢察官
何明楨到庭執行職務。
中　　華　　民　　國　　111 　年　　2 　　月　　10　　日
                  刑事第十九庭  審判長法　官  曾淑華
                                      法　官  陳文貴
                                      法　官  許文章
以上正本證明與原本無異。
不得上訴。
                                      書記官  陳盈芝
中　　華　　民　　國　　111 　年　　2 　　月　　10　　日

附表：
編號 被害人 （即告訴人） 施用詐術方法 所受損失 (新臺幣) 1 周玉唯   詐欺集團之某成員向周玉唯之母親劉又萲佯以異地戀情，欲寄送包裹，但因阿富汗戰情關係，須由劉又萲委託英國運輸公司運送云云，再由某成員自稱為英國運輸公司人員，以電子郵件聯繫告訴人周玉唯，佯稱因包裹受困於海關，須匯款至指定帳戶，才能領取包裹云云（起訴書認定「致電周玉唯母親」，容有誤會），致周玉唯陷於錯誤，而於109年4月8日11時31分許，在新北市○○區○○路000號新莊郵局將右列金額臨櫃匯款至本案郵局帳戶。 45萬4350元 2 許秋美 詐欺集團之某成員以電子郵件聯繫許秋美，佯稱為美國聯邦調查局（即簡稱FBI）人員，可協助伊取回先前遭詐騙之金錢，但需要匯款一些費用至指定帳戶以利後續作業云云（起訴書記載「致電佯稱異地戀情，羅織謊言」，應屬有誤），致許秋美陷於錯誤，於109年4月10日10時54分，在臺北市○○區○○路0段000號臺北光復郵局將右列金額臨櫃匯款至本案郵局帳戶。 60萬2000元 

附件：被告與自稱KM公司人員之WHAT'S APP通訊軟體訊息內容截
      圖之整理
發訊人 傳送時間 訊息內容 備註（對話原文為英文，出處如下） Mishak 109年4月7日13時34分至37分 我的人存入了2,436,896，請確認單據。2,436,896-10%＝（243,689）2,193,206。你可以拿走你的傭金243,689。2,193,206寄到馬來西亞帳戶。Marvin，你要製作收帳明細單。 原審卷二第183頁  Marvin （即被告） 109年4月7日13時40分 好！ 原審卷二第183頁 Putu 109年4月7日13時41分 完成後把單據傳過來。 原審卷二第183頁 Marvin （即被告） 109年4月7日13時43分 我今天會去做。 原審卷二第183頁 Putu 109年4月7日13時43分 請盡力為之，因為許多工作者也在等待開始工作。 原審卷二第183頁 Marvin （即被告） 109年4月7日13時46分 好的。 原審卷二第183頁 Putu 109年4月7日13時47分 非常感謝。 原審卷二第183頁 Mishak 109年4月7日15時48分 你完成了嗎？ 原審卷二第187頁 Marvin （即被告） 109年4月7日15時51分 很抱歉還沒有完成匯款。 原審卷二第187頁 Mishak 109年4月7日15時51分 為什麼？ 原審卷二第187頁 Marvin （即被告） 109年4月7日15時52分 銀行人員要求我必須填寫「付款細節」。 原審卷二第187頁 Mishak 109年4月7日15時53分 你還在銀行嗎？ 原審卷二第187頁 Marvin （即被告） 109年4月7日15時53分 你可以告知我嗎？ 原審卷二第187頁 Mishak 109年4月7日15時54分 在細節欄填寫，贍家（family expense）。 原審卷二第189頁 Marvin （即被告） 109年4月7日15時54分 銀行現在已經關門，明天早上再匯款。 原審卷二第189頁 Mishak 109年4月8日 8時25分至26分 哈囉早安，你現在前往銀行了嗎？ 原審卷二第193頁 Putu 109年4月8日 8時26分至27分 早安，我打過電話給他但沒有接聽。希望他現在已經前往銀行。 原審卷二第195頁 Marvin （即被告） 109年4月8日 8時39分 我在廁所中。銀行就在附近，完成匯款後我會傳送單據。 原審卷二第195頁 Mishak 109年4月8日 9時14分 你現在在銀行了嗎？ 原審卷二第195頁 Putu 109年4月8日 9時29分 你現在在銀行了嗎？ 原審卷二第195頁 Marvin （即被告） 109年4月8日 9時49分 （傳送單據翻拍照片）匯款完成了。 原審卷二第195頁 Putu 109年4月8日 9時50分至51分 太好了，謝謝。 原審卷二第195頁 Mishak 109年4月8日 9時54分 好，我會確認。 原審卷二第195頁 Marvin （即被告） 109年4月8日 10時34分 我們未來會面臨一個問題，花旗銀行只允許我這次的匯款，下次我會以郵局匯款。 原審卷二第195頁 Putu 109年4月8日 10時36分 請盡你所能，你對於臺灣的瞭解比我們多。 原審卷二第195頁 Marvin （即被告） 109年4月8日 10時39分至40分 可否請Zareena（按：即「KM PERFECT RESOURCES」的代表人）提供公司帳戶，而不是個人帳戶？並且讓我成為相當於代理人的正式雇員？如果我們想要長期合作，就必須正視這個問題。 原審卷二第195頁 Putu 109年4月8日 10時41分 所以你需要公司的銀行帳戶？ 原審卷二第195頁 Marvin （即被告） 109年4月8日 10時44分至45分 是的，這更正式。經常性的大額匯款，銀行會憂心洗錢或詐騙。此外，還需要臺灣代理人的委任書。 原審卷二第195頁 Putu 109年4月8日 10時55分 如果總額只有美金5千至2萬元，是否還需要公司帳戶？ 原審卷二第195頁 Marvin （即被告） 109年4月8日 10時56分至11時1分 是的，公司帳戶有助於我們的長期合作。我想新臺幣10萬至30萬元沒有問題，花旗銀行對每筆匯款收取新臺幣1,650元，這視個別銀行規定而異。 原審卷二第197頁 Putu 109年4月8日 11時2分至3分 待確認，希望她可以提供公司的銀行帳戶取代個人帳戶。 原審卷二第197頁 Putu 109年4月8日 11時44分 希望一切順利。 原審卷二第197頁 Putu 109年4月8日 13時9分 再次強調，請切記不要直接打電話給匯款到你帳戶的人。 原審卷二第197頁 Mishak 109年4月8日 13時11分至12分 是的，因為我已經給你那一份合約書，如果有任何人打電話給你，讓我們知道。請不要聯繫我們的匯款人，或者直接與之交易。 原審卷二第197頁 Marvin （即被告） 109年4月8日 13時44分 好的。 原審卷二第197頁 Mishak 109年4月8日 16時48分 （傳送郵政入戶匯款申請書之翻拍照片） 原審卷二第199頁 Putu 109年4月8日 16時48分至49分 早安，請確認，另一筆單據。 原審卷二第199頁 Mishak 109年4月8日 16時49分至50分 000000-00%（45435）=408,915，請匯到這個帳戶。名稱：KM PERFECT RESOURCES，馬來亞銀行。 原審卷二第199頁 （按：該筆為如附表編號1所示之款項） Putu 109年4月8日 16時50分 太好了，這是公司帳戶。 原審卷二第199頁 Mishak 109年4月8日 16時50分至51分 是的，Marvin，請於今天把你要知道的事情都搞清楚。 原審卷二第199頁 Marvin （即被告） 109年4月8日 16時51分 好的。 原審卷二第199頁 Mishak 109年4月8日 16時51分 所以你明早可以去郵局匯款嗎？ 原審卷二第199頁 Marvin （即被告） 109年4月8日 16時51分 好的。 原審卷二第199頁 Marvin （即被告） 109年4月8日 17時40分至18時6分 請給我公司登記資料及編號，我要放進合約書中。 原審卷二第201頁 Mishak 109年4月8日 18時14分至15分 （傳送網頁截圖）公司的登記編號在此：000000000-H。 原審卷二第201頁 Marvin （即被告） 109年4月8日 18時15分 好的，謝謝。 原審卷二第201頁 Marvin （即被告） 109年4月8日 19時33分 （傳送合約書電子檔、網頁截圖）新合約書載有KM PERFECT RESOURCES。 原審卷二第201頁 Mishak 109年4月8日 19時35分 好的，酷。所以你明天可以匯款至馬來西亞嗎？ 原審卷二第205頁 Marvin （即被告） 109年4月8日 19時36分 是的，新合約書很清楚。 原審卷二第205頁 Putu 109年4月8日 19時41分 做得好。我們需要長期工作。 原審卷二第205頁 Marvin （即被告） 109年4月8日 19時44分至46分 不客氣，我期望合法且安全地長期匯款。並請注意每筆匯款應少於50萬元，好嗎？ 原審卷二第205頁 Putu 109年4月8日 19時47分至48分 是指每張單據嗎？如果是這樣，我們可以每日多於1單嗎？ 原審卷二第205頁 Marvin （即被告） 109年4月8日 20時15分至17分 我建議每日最好1至2單，每筆金額為20萬至49萬元。不要著急，要長期處理，鉅額會驚動國稅局。你必須確定要匯的錢在臺灣均已繳稅。 原審卷二第205頁 Mishak 109年4月9日 9時42分至10時18分 我們在等待中，你已經完成匯款了嗎？ 原審卷二第207頁 Marvin （即被告） 109年4月9日 10時19分 還沒有。 原審卷二第207頁 Putu 109年4月9日 10時20分 現場有很多人嗎？ 原審卷二第207頁 Marvin （即被告） 109年4月9日 10時33分 今天匯款失敗，我還在銀行，晚點回家再聊。 原審卷二第207頁 Mishak 109年4月9日 10時33分至34分 發生什麼問題？可以把收款帳戶改成聯昌國際銀行嗎？ 原審卷二第207頁 Marvin （即被告） 109年4月9日 11時39分 為了避免洗錢，沒有銀行會冒著受到政府指責及科處刑罰之風險，中央銀行拒絕今日的匯款。 原審卷二第209頁 Putu 109年4月9日 11時39分至40分 天哪。那你何時可以匯款？ 原審卷二第209頁 Marvin （即被告） 109年4月9日 11時40分 我已經說過臺灣的銀行體系很嚴謹。 原審卷二第209頁 Putu 109年4月9日 11時43分至44分 你今日還可以匯其他的單嗎？今日還有超過3小時。 原審卷二第209頁 Mishak 109年4月9日 11時44分 台新銀行、富邦銀行或永豐銀行。 原審卷二第209頁 Marvin （即被告） 109年4月9日 11時52分 這些錢如果是來自馬來西亞在臺勞工，郵局要求有下列文件：⑴每個勞工給我的承諾書，⑵工作許可證，⑶薪資證明，⑶公司僱傭馬來西亞勞工的契約，我可以個人匯款給個人（我匯款給Zareena）。 原審卷二第209頁 Mishak 109年4月9日 11時54分至55分 請轉帳給Zareena，聯昌國際銀行。到其他銀行匯款到聯昌國際銀行的個人帳戶。 原審卷二第209頁 Marvin （即被告） 109年4月9日 11時55分至56分 除此之外，我們沒有理由為馬來西亞的勞工匯款。我們需要其他更好的理由。 原審卷二第209頁 Mishak 109年4月9日 11時56分 好的，瞭解。去其他銀行匯款至聯昌國際銀行，說明原因為贍家（family expense）。 原審卷二第211頁 Marvin （即被告） 109年4月9日 11時57分 我沒有辦法。我在馬來西亞沒有家庭。 原審卷二第211頁 Mishak 109年4月9日 11時57分至12時0分 拜託，Marvin，這些家庭已經開始向我要單據。你要把錢匯到馬來西亞嗎？去花旗銀行匯出，像昨天一樣。 原審卷二第211頁 Putu 109年4月9日 12時1分 請在今天匯款。否則合約書是用來做什麼？我們從昨天起就忙著在討論合約書。 原審卷二第211頁 Marvin （即被告） 109年4月9日 12時3分 臺灣有銀行匯款之相關規定，這就是為何我盡最大努力告知你最有可能成功匯款的方法。 原審卷二第211頁 Putu 109年4月9日 12時3分 請盡力為之。 原審卷二第211頁 Mishak 109年4月9日 12時4分 如果填寫贍家（family expense）就可以匯款了。 原審卷二第211頁 Marvin （即被告） 109年4月9日 12時4分 不，這樣是違法的。我在馬來西亞沒有家庭。 原審卷二第211頁 Putu 109年4月9日 12時6分 請找一間不會詢問匯款細節的銀行。 原審卷二第211頁 Marvin （即被告） 109年4月9日 12時7分 這是不可能，在臺灣及其銀行任何事情都必須透明且合法。 原審卷二第211頁 Mishak 109年4月9日 12時7分至8分 如果是這樣的話，請把他們存入的454,350元退回。我會找人來向你回收款項。考量你未能完成匯款，必須將全部的錢歸還，因為這是勞工辛苦賺取的金錢。 原審卷二第213頁 Marvin （即被告） 109年4月9日 12時10分 我會把錢退回。 原審卷二第213頁 Putu 109年4月9日 12時10分 好的，這樣比較好。因為你無法匯款到馬來西亞。 原審卷二第213頁 Mishak 109年4月9日 12時11分 請把你的所在位置給我，我會派人。 原審卷二第213頁 Marvin （即被告） 109年4月9日 12時25分 （傳送「外籍移工薪資結匯委託書」）我可以匯款，如果委託人可以填寫這個表格。 原審卷二第213頁 Mishak 109年4月9日 12時27分 不需要，將錢退回。 原審卷二第213頁 Marvin （即被告） 109年4月9日 12時28分 每個人都必須填寫及簽署書面，並提供下列影本：⑴工作許可證，⑵僱用契約，⑶薪資證明。 原審卷二第213頁 Putu 109年4月9日 12時29分 如果需要這些，勞工就不會要求你幫忙匯款到馬來西亞。 原審卷二第215頁 Mishak 109年4月9日 12時30分 沒有必要了，回收款項。今日要以現金返還給這16名勞工。 原審卷二第215頁 Putu 109年4月9日 12時36分 你未來將不會再接到工作。 原審卷二第215頁 Marvin （即被告） 109年4月9日 12時39分至40分 所有勞工都必須是合法的，洗錢的刑罰相當嚴重，沒有銀行會冒險，我也不想。 原審卷二第215頁 Mishak 109年4月9日 12時40分至41分 拜託，不用再繼續討論，只要把錢回收並返還。在臺勞工有359名，你卻期待我提供他們的全部文件作為每次個別匯款之用。 原審卷二第215頁 Mishak 109年4月9日 12時43分 我已經為他們的家庭匯集金錢長達5年之久，沒有一間銀行發生過問題。 原審卷二第217頁 Marvin （即被告） 109年4月9日 12時44分 在臺灣是不可能的。 原審卷二第217頁 Mishak 109年4月9日 12時44分 只因我的僱員前往日本念書，我才必須另尋他人。 原審卷二第217頁 Marvin （即被告） 109年4月9日 12時47分 我對Mishak感到非常生氣，很差勁的態度。 原審卷二第217頁 Mishak 109年4月9日 13時45分 Marvin，我並不是要對你無理，如果我不把錢返還，我會被他們質疑......這邊的家庭期待著錢，因為這邊全面封城，且沒有其他收入來源。我的人都在高雄，他們說過來要3小時，請把錢存入那個帳戶並給我單據，非常謝謝。 原審卷二第219頁 Marvin （即被告） 109年4月9日 14時1分 我需要中文資訊。 原審卷二第219頁 Mishak 109年4月9日 14時1分 好的，我會取得。 原審卷二第219頁 Putu 109年4月9日 14時9分 請稍候。 原審卷二第219頁 Putu 109年4月9日 14時41分至43分 這些家庭的勞工已經在詢問了，馬來西亞處於封城狀態，他們需要錢。你可以在今日銀行關門前匯款嗎？ 原審卷二第223頁 Mishak 109年4月9日 14時43分 拜託了，Marvin，勞工們在馬來西亞的家庭急需用錢。 原審卷二第223頁